【裁判字號】    97,基小,1173
【裁判日期】    970725
【裁判案由】    損害賠償
【裁判全文】
臺灣基隆地方法院民事判決            97年度基小字第1173號
原      告  富邦產物保險股份有限公司
法定代理人  戊○○
訴訟代理人  甲○○
被      告  丙○○
            乙○○
訴訟代理人  丁○○
上列當事人間損害賠償事件，本院於民國 97年7月15日言詞辯論
終結，判決如下：
    主      文
被告應連帶給付原告新臺幣貳萬元，及自民國九十七年四月二十
五日起至清償日止，按年息百分之五計算之利息。
原告其餘之訴駁回。
訴訟費用新臺幣肆佰元由被告連帶負擔，餘由原告負擔。
本判決原告勝訴部分得假執行。
    事實及理由
一、原告主張：被告基於毀損之故意於民國 96年8月26日於臺北
    縣貢寮鄉○○街17之3 號前，損壞訴外人吳育陞所駕駛、原
    告所承保之ZZ-5927號自用小客車（下稱系爭車輛），致系
    爭車輛受損，而系爭車輛已向原告投保車體損失險，原告依
    約賠付該車之修復費用，總計新臺幣（下同）54,063元，並
    已依法取得代位求償之權，為此提起本件訴訟，請求被告給
    付54,063元及自起訴狀繕本送達翌日起至清償日止，按年息
    5%計算之利息，並提出系爭車輛行照、駕照、車險理賠申請
    書、估價單、車損照片、及統一發票等件各1份為證。
二、被告固對其等應負本件損害賠償責任未予爭執，惟辯稱其等
    僅破壞系爭車輛左側前後門玻璃、前擋風玻璃及後擋風玻璃
    共4片玻璃，因此僅願賠償原告20,000元，原告所請求賠償
    範圍超過部分應非屬被告損害所致，因此拒絕賠償，基於前
    述，聲明：原告之訴駁回。
三、原告主張被告於前揭時、地毀損系爭車輛等情，經本院向臺
    北縣警察局瑞芳分局調閱本毀損案件之相關資料，有該局97
    年5月13日北縣警瑞刑字第0970009877號函附警詢筆錄暨車
    輛毀損相片等物為證，並為被告所不爭執，因此原告構成侵
    權行為要堪認定。
四、按因故意或過失，不法侵害他人之權利者，負損害賠償責任
    ，民法第184條第1項定有明文。又主張對造應負侵權行為責
    任者，應就對造有故意或過失之行為負舉證責任（最高法院
    58年台上字第1421號判例參照）。原告主張被告毀損系爭車
    輛等情，本件被告雖自認毀損系爭車輛之左側前後門玻璃、
    前擋風玻璃及後擋風玻璃共4片玻璃，惟就其他部份為被告
    所否認，則原告就其主張有利於己之事實自應負舉證責任。
    而原告未能就被告自認毀損以外之部份舉證以實其說，原告
    之主張自無足取。
五、綜上所述，原告依侵權行為損害賠償請求權及代位權之法律
    關係，請求被告給付20,000元，及自起訴狀繕本送達翌日即
    97年4月25日起至清償日止按年息5％計算之利息，為有理由
    ，應予准許。逾此部分之請求，均無理由，應予駁回。
六、本件訴訟標的金額在100,000元以下，爰依民事訴訟法第436
    條之20規定，依職權宣告假執行。
七、據上論結，本件原告之訴為一部有理由，一部無理由，依民
    事訴訟法第385條第1項前段、第79條、第436條之20，判決
    如主文。
中    華    民    國    97    年    7    月    25    日
                  基隆簡易庭法  官  王翠芬
以上正本係照原本作成。
對於本件判決如有不服，應於收受送達後20日內向本院提出上訴
書狀，上訴於本院合議庭，並按他造當事人之人數附具繕本。
當事人之上訴，非以判決違背法令為理由不得為之，上訴狀應記
載上訴理由，表明下列各款事項：
(一)原判決所違背之法令及其具體內容。
(二)依訴訟資料可認為原判決有違背法令之具體事實。
中    華    民    國    97    年    7    月    25    日
                            書記官  林建清


司法院資訊處製作；財團法人民間司法改革基金會備份。
